【裁判字號】    98,聲,462
【裁判日期】    980630
【裁判案由】    停止強制執行
【裁判全文】
臺灣新竹地方法院民事裁定               98年度聲字第462號
聲  請  人  戊○○
            甲○○○
                        號
            丙○○
                      送達代收.
                      住新竹市.
相  對  人  乙○○    住台北市.
上列當事人間聲請停止執行事件，本院裁定如下：
    主  文
聲請人供擔保新臺幣伍拾萬元後，本院九十八年度司執字第一四
二九號執行事件之強制執行程序，於本院九十八年度訴字第三七
一號債務人異議之訴事件判決確定前應暫予停止。
    理  由
一、按強制執行程序開始後，除法律另有規定外，不停止執行。
    有回復原狀之聲請，或提起再審或異議之訴，或對於和解為
    繼續審判之請求，或提起宣告調解無效之訴、撤銷調解之訴
    ，或對於許可強制執行之裁定提起抗告時，法院始得因必要
    情形或依聲請定相當並確實之擔保，而為停止強制執行之裁
    定，強制執行法第18條第2 項定有明文。
二、本件聲請意旨略以：
(一)相對人持本院85年度拍字第542 號拍賣抵押物裁定及確定證
    明書為執行名義，向本院聲請強制執行聲請人等3 人所持分
    共有之不動產，並經本院以98年度司執字第1429號拍賣抵押
    物強制執行事件受理中，惟上開抵押權係屬最高限額抵押權
    ，相對人雖提出第三人速特硬實業有限公司、王重輝、曾子
    倫及聲請人等人所共同簽發，發票日為民國82年9 月6 日，
    面額新台幣（下同）1,500,000 元之本票影本資為債權存在
    之證明，然本票屬提示證券，票據權利人行使權利時，以占
    有票據為必要，本件相對人於聲請強制執行時，僅提出上開
    本票之影本，並不足以證明相對人占有上開本票之事實。再
    者，聲請人並未積欠相對人任何債務，亦未曾簽發上開本票
    之行為，而上開本票上所蓋聲請人丙○○（原名林惠美）之
    印章，並非聲請人丙○○所有，係遭他人所盜刻、盜用，則
    相對人對聲請人並無上開本票所載金額之債權存在。
(二)次查，系爭本票為未載到期日之本票，自82年9 月6 日發票
    日起三年內，相對人均未曾執系爭本票向聲請人為付款之提
    示，縱系爭本票為聲請人所簽發，惟相對人既未遵期提示，
    自已喪失對本票發票人追索之權利。再者，相對人所主張之
    上開抵押權，係依台灣台北地方法院84年度執字第7133號權
    利移轉證書之內容取得，惟依該權利移轉證書上之記載，相
    對人僅取得第三人曾子倫對聲請人丙○○（原名林惠美）所
    有之抵押權，並未同時自曾子倫受讓該抵押權所擔保之債權
    ，除相對人能證明已取得該抵押權所擔保之債權外，並不得
    在無擔保債權存在之情況下，遽向本院聲請實行上開抵押權
    ，拍賣系爭不動產，為此，聲請人3 人業已向本院提起債務
    人異議之訴，並經本院以98年度訴字第371 號受理在案，而
    聲請人唯恐倘不停止執行，將受難以回復之損害，爰依強制
    執行法第18條第2 項規定，聲請供擔保裁定停止本院98年度
    司執字第1429號執行事件之強制執行程序等語。
三、經查，聲請人對於本院98年度司執字第1429號拍賣抵押物強
    制執行事件提起債務人異議之訴，並由本院以98年度訴字第
    371 號審理中等情，業據本院依職權調閱本院98度訴字第37
    1 號債務人異議之訴事件、98年度司執字第1429號拍賣抵押
    物執行事件等卷宗查核屬實，是聲請人聲請供擔保，停止強
    制執行程序，揆諸上開規定，即應予准許。惟按法院依強制
    執行法第18條第2 項定擔保金額而准許停止強制執行之裁定
    者，該項擔保係預備供債權人因停止執行所受損害之賠償，
    其數額應依標的物停止執行後，債權人未能即時受償或利用
    該標的物所受之損害額，或其因另供擔保強制執行所受之損
    害額定之，非以標的物之價值或其債權額為依據（最高法院
    86年度臺抗字第442 號裁判意旨參照）。次查，相對人聲請
    強制執行之債權金額為1,500,000 元及自83年8 月19日起至
    清償日止，按週年利率百分之6 計算之利息，執行費為13,5
    00元，執行標的為聲請人所持分共有坐落新竹縣橫山鄉○○
    ○段馬福小段92、93、237-1 、237-3 、238-1 、239-1 、
    239-2 、243 、245-1 、245-2 、245-3 、247 、247-3 、
    247-4 、252 、253 -1、253-2 、247-12、247-13、245-5
    地號土地，而查，本院業已就前開不動產之執行標的實施查
    封，而前述執行事件目前執行之標的為聲請人3 人所持分共
    有之土地，經查封後已鑑價完畢，鑑定價格總計1,686,100
    元之情，已據本院調取該執行事件卷宗查明無訛，依此，相
    對人原可接續拍賣以資受償，現因本裁定而停止執行，相對
    人即債權人受償之時機即需延後，受有本可期待受償之債權
    額之利息部分之損害，是本院審酌相對人上開執行名義之債
    權額，及其因未能即時依強制執行程序受償之損害額，暨聲
    請人3 人所提起之債務人異議之訴案情之繁簡程度並審理之
    訴訟期間等情，爰酌定聲請人供擔保金額如主文所示。
中    華    民    國    98    年    6     月    30    日
                  民事第一庭    法  官  高敏俐
以上正本係照原本作成。
如對本裁定抗告，須於裁定送達後10日內向本院提出抗告狀。
中    華    民    國    98    年    6     月    30    日
                                書記官  黎秀娟


司法院資訊處製作；財團法人民間司法改革基金會備份。
